臺灣新北地方法院板橋簡易庭裁定
111年度板秩字第139號
移送機關    新北市政府警察局板橋分局
被移送人    黃譜亦



上列被移送人因違反社會秩序維護法案件，經移送機關以中華民
國111年8月9日新北警板刑字第1113911922號移送書移送審理，
本院裁定如下：
    主      文
黃譜亦無正當理由攜帶具有殺傷力之器械，處罰鍰新臺幣20,000
元。
扣案如附表編號4至6所示之物均沒入。
    事實及理由
一、被移送人於下列時、地有違反社會秩序維護法之行為：
  ㈠時間：民國111年7月27日20時25分許。
  ㈡地點：新北市○○區○○○街000巷00○0號前。
  ㈢行為：無正當理由攜帶具有殺傷力之器械、攜帶經主管機關
    公告查禁之器械。
二、上開事實，有下列之事證證明屬實。
  ㈠被移送人於警詢時之供述。
  ㈡新北市政府警察局板橋分局搜索扣押筆錄暨扣押物品目錄表
    、扣案物照片。
  ㈢扣案如附表所示之物。
三、按無正當理由攜帶具有殺傷力之器械、化學製劑或其他危險
    物品者，處3日以下拘留或新臺幣(下同)30,000元以下罰鍰
    ，社會秩序維護法第63條第1項第1款定有明文。本條款之構
    成要件，須行為人客觀上有攜帶具有殺傷力之器械、化學製
    劑或其他危險物品之行為，且該攜帶係無正當理由，因而有
    危害於行為人攜帶所處時空之安全情形，始足當之。依上開
    要件，判定行為人有無違反本條款非行，首須行為人有攜帶
    行為，次審酌該攜帶行為是否係無正當理由，再衡量行為人
    攜帶行為所處時空，因行為人於該時空有攜帶該類器械，而
    使該時空產生安全上危害；亦即，就行為人客觀上之攜帶行
    為，依其攜帶行為之目的，考量行為人攜帶當時言詞舉動、
    時間、地點、身分等因素，據以認定其是否已構成本條款之
    非行。另按製造、運輸、販賣、攜帶或公然陳列經主管機關
    公告查禁之器械者，處3日以下拘留或30,000元以下罰鍰，
    社會秩序維護法第63條第1項第8款亦有明定。又行政院內政
    部曾依警械使用條例第13條、社會秩序維護法第63條第1項
    第8款及同條第2項等規定，以81年5月22日（81）警署行字
    第34517號及81年4月29日臺（81）內警字第0000000號公告
    ：「警察機關配備機械種類規格表之器械，非經內政部許可
    不得製造、運輸、販賣、攜帶或公然陳列，如有違反依法處
    罰。」，而手銬係警械使用條例第1條第3項警察機關配備警
    械種類及規格表所定之警銬，依警械使用條例第14條第1項
    規定，非經內政部或其授權之警察機關許可，不得定製、售
    賣或持有。末按一行為而發生二以上之結果者，從一重處罰
    ；其違反同條款之規定者，從重處罰，社會秩序維護法第24
    條第2項定有明文。
四、本件被移送人雖辯稱其攜帶附表編號4至5所示之物供作砍竹
    筍使用，附表編號1至3所示之物應係友人置放於車上云云，
    惟扣案如附表編號1至5所示之物，為具有殺傷力之器械，常
    有危害於一般安全情形，足以對人之生命、身體、安全構成
    威脅，衡諸社會通念，一般人並無於夜間隨身攜帶上開器械
    外出之必要，足見被移送人前開辯解，顯係事後卸責之詞，
    洵不可採，被移送人無正當理由攜帶具有殺傷力之器械，堪
    以認定。另被移送人持有如附表編號6所示之警銬係警械使
    用條例第1條第3項警察機關配備警械種類及規格表所定之警
    銬。是核被移送人所為，係違反社會秩序維護法第63條第1
    項第1款及第8款之無正當理由攜帶具有殺傷力之器械及攜帶
    經主管機關公告查禁之器械之非行。又被移送人以一行為同
    時違反社會秩序維護法第63條第1項第1款、同條第1項第8款
    之規定，依同法第24條第2項前段規定，從一重處罰。爰審
    酌被移送人違反本法之原因、手段、違反義務之程度、上開
    非行所生之危害暨其犯後態度等一切情狀，量處如主文所示
    之處罰，以資懲儆。另扣案如附表編號4至5所示之物，均係
    被移送人所有違反本法行為所用之物，爰依社會秩序維護法
    第22條第1項第3項規定，予以沒入；扣案如附表編號6所示
    之物，屬查禁物，不論是否為被移送人所有，均應依社會秩
    序維護法第22條第1項第2款、第2項後段規定宣告沒入；至
    扣案如附表編號1至3所示之物，固係供被移送人違反本法行
    為所用之物，然卷內別無證據證明被移送人為如附表編號1
    至3所示之物之所有人，尚難併予宣告沒入，附此敘明。
五、依社會秩序維護法第45條第1項、第63條第1項第1款、第8款
    、第24條、第22條第1項第1項第2款、第2項後段、第3項，
    裁定如主文。
中　　華　　民　　國　　111 　年　　8 　　月　　19　　日
                  臺灣新北地方法院板橋簡易庭
                            法  官  施函妤
以上正本證明與原本無異。
如不服本裁定，應於送達後5 日內，向本院提出抗告狀並表明抗
告理由（須附繕本）。
中　　華　　民　　國　　111 　年　　8 　　月　　22　　日
                            書記官  吳昌穆
附表：
編號 扣押物品名稱 數量 1 武士刀(即證物①) 1把 2 刀械(即證物②) 1把 3 刀械(即證物③) 1把 4 刀械(即證物④) 1把 5 彈簧刀(即證物⑤) 1把 6 警銬(含鑰匙) 1組